# 套期保值会计处理问题

提问人：dxxd_ren 时间：2016-11-10 20:13:39
《商品期货套期业务会计处理暂行规定》（财会[2015]18号）中科目设置中：“套期损益”科目发生额在“公允价值变动收益”项目中列示，问题：套期关系终止后“公允价值变动收益”是否要转入“投资收益”科目

回答人：chenyiwei
需要。这个惯例仍然是保留的。

提问人：dxxd_ren 时间：2016-11-11 08:54:20
有效和无效部分都要转入投资收益科目？

回答人：chenyiwei
无效部分转入；有效部分按照套期会计方法的相关要求处理。感谢补充。